# 【陈版主】存在优先股下少数股东权益怎么算？

提问人：mituxiaoya 时间：2016-02-18 17:14:01
请教陈版主，
集团下属一子公司引入投资者，分普通股与优先股。 普通股持股份额40%，优先股持股份额30%，并以固定利率付息（但条款设计，我方作为权益核算）。
（ 1 ）请问在计算该子公司的少数股东损益及权益时，是只考虑普通股，即少数股东持股40%计算，还是要将普通股与优先股合在一起重新计算MI持股比例？
（ 2 ）由于优先股是固定利率的。在计算时是否要有所区别，不能简单用子公司的净利润*Mi股比吧？
请老师指点！多谢老师！

回答人：chenyiwei
1 、首先计算该子公司的优先股股东所占权益和损益份额，这应根据优先股的条款计算确定，不能简单地依据股权比例确定。假设该优先股只是取得固定股利，不再参加剩余收益的分配，则优先股股东期末权益＝优先股股东的原始投资额＋归属于优先股股东的累计积欠优先股股利（假设为累积优先股）；优先股股东本期损益＝本期宣告的优先股股利（如为非累积优先股）或本期优先股股东按照其面值和票面股息率应得的股利（如为累积优先股）。 2 、其次计算少数股东中普通股股东的权益和损益份额。归属于少数股东中普通股股东的权益＝（期末该子公司股东权益－上述 1 中确定的归属于优先股股东的权益）（少数股东中的普通股股本／该子公司的普通股股本合计）；归属于少数股东中普通股股东的本期损益＝（本期该子公司净利润－上述 1 中确定的归属于优先股股东的损益）（少数股东中的普通股股本／该子公司的普通股股本合计）。 3 、少数股东权益、损益分别为上述 1 、 2 两项中计算的归属于优先股股东和少数普通股股东的权益、损益之和。

提问人：mituxiaoya 时间：2016-02-19 10:49:35
我懂了，谢谢老师！！ 另外再请问老师，我集团与该投资方约定了 5 年的过渡期，过渡期完后，需要计算对方投资的IRR,最低回报率为10%（普通股+优先股），若低于10%的，需要我方现金补足。
我理解这项利润补偿机制的实际支付义务是过渡期完后，那请问老师，我在目前计算该投资方的MI权益及损益时，是否不用考虑这个10%的利润补偿机制设定？？（过渡期IRR是否低于10%是不一定的，一半的机率）

回答人：chenyiwei
如果有了这个约定，则你公司所发的这个优先股就不再是权益而是负债了，应按约定的IRR逐期计提利息并计入费用，不存在确认MI权益及损益问题了。

提问人：mituxiaoya 时间：2016-02-25 17:41:22
陈老师，若该项目IRR几乎不可能低于10%，即需要我方现金补足的几率很小，那是否就可以确认为权益？
并且MI是否需要考虑这个10%的最低回报率？谢谢老师！

回答人：chenyiwei
即使实际履行补足义务的可能性很小，也仍然确认为负债。因为现金补足这一合同义务是否履行并不是由本企业单方面控制和决定的，这类或有结算条款应确认为负债。